【裁判字號】    97,重上更(二),10
【裁判日期】    980623
【裁判案由】    常業詐欺等
【裁判全文】
臺灣高等法院臺中分院刑事判決    97年度重上更(二)字第10號
上  訴  人
即  被  告  丁○○
                    號
選任辯護人  王能幸律師
上列上訴人即被告因詐欺等案件，不服臺灣彰化地方法院91 年
度訴字第435號，中華民國92年2月27日第一審判決（起訴案號：
臺灣彰化地方法院檢察署89年度偵字第3398號，90年度偵字第
7692號），提起上訴，經本院判決後，由最高法院第二次發回更
審，本院判決如下：
    主  文
原判決關於丁○○部分撤銷。
丁○○共同連續詐欺，處有期徒刑壹年肆月，減為有期徒刑捌月
。扣案之存摺壹本、空白信用卡簽帳單壹本、乙○○簽名之簽帳
單紙，均沒收。
    事  實
一、丁○○前於民國87年間，曾以開設於彰化縣員林鎮○○○街
    7號之「金裳精品服飾店」，從事「假消費、真刷卡」之常
    業詐欺犯行，經臺灣彰化地方法院於88年7月22日以88年度
    簡字第69號判決判處有期徒刑1年，緩刑2年確定，尚在緩刑
    期間，竟仍不知警惕，復與其兄己○○（業經原審法院判處
    有期徒刑1年，緩刑3年確定）共同基於意圖為自己不法所有
    詐欺取財、重利之概括犯意聯絡，連續利用丁○○在彰化縣
    員林鎮○○○街7號開設上好汽車音響百貨行（以下簡稱上
    好音響店）之機會，自89年4月初起，在聯合報分類廣告欄
    刊登「卡，0000000000」之分類廣告，並以該支行動電話為
    聯絡工具，招攬持有信用卡，而出於急迫急需現款使用之持
    卡人前往借款，當借款人以電話洽詢時，即先與之約定至上
    址上好音響店見面，談妥借貸金額後，即以己○○於87年間
    ，擔任一品軒茶葉行商業負責人，而向荷商荷蘭銀行股份有
    限公司（購併美商美國商業銀行，以下間稱荷蘭銀行，其收
    單業務，於91年1月22日移轉予香港上海匯豐銀行）訂立特
    約商店合約書所取得之刷卡機、空白簽帳單，或以不詳方式
    取得「珍愛精品百貨服飾店」向荷蘭銀行訂立特約商店合約
    書所取得之刷卡機、空白簽帳單等設備，以「假消費、真刷
    卡」方式貸與現金。其借款方式係以每刷卡新臺幣（下同）
    1 萬元，由丁○○、己○○兄弟預扣1千2百元，借款人實拿
    8 千8百元。彼等與各該借款人均明知依特約商店合約書之
    約定，特約商店不得利用操作信用卡交易之管道，為持卡人
    或不知是否為持卡人者刷卡領取現金或為資金週轉，否則特
    約收單銀行得立即請求特約商店支付該所墊付之款項。卻仍
    利用收單銀行難以事先審查刷卡消費之真實性之機會，以前
    揭刷卡手法，製作並無交易事實之簽帳單，經未實際消費之
    借款人簽名確認後，於刷卡貸放款項之數日（3或5日）內，
    向荷蘭銀行詐領簽帳款，致荷蘭銀行承辦人員陷於錯誤，而
    以電匯方式撥款至己○○所開立之臺灣中小企業銀行員林分
    行第00000000000號，或以珍愛精品百貨服飾店原負責人杜
    彩蓉（現改名為戊○○）名義於上開銀行分行所開設第
    000000 00000號帳戶內。丁○○、己○○二人即從中獲取約
    高達年利率百分之746以上之與原本顯不相當之重利等不法
    經濟所得，而恃此重利及詐欺犯行以維生計，其間並有陷於
    經濟急迫、急需現款支付票款之乙○○（乙○○詐欺部分，
    未經檢察官起訴）於89年4月27日前來借款，與丁○○、己○○共同意圖為自己不法之所有，共謀以假消費、真刷卡之
    方式取得款項，丁○○、己○○即以上開手法，接續刷卡3
    次，將2 萬8千4百元之不實消費事項填載於簽帳單上，並向
    荷蘭銀行請領而如數獲取上開金額。嗣於同日下午2時20分
    許，經警前往上址「上好音響店」予以查獲，並當場扣得己○○所有之存摺1本、空白信用卡簽帳單1本，及丁○○二人
    所有之乙○○簽名確認之簽帳單3紙等供前揭犯罪使用之物
    。
二、案經彰化縣警察局員林分局報請臺灣彰化地方法院檢察署檢
    察官偵查起訴。
    理  由
一、訊據上訴人即被告（下稱被告）丁○○矢口否認有何右揭犯
    行，辯稱：上好音響店係由己○○以伊名義開設，實際經營
    者係己○○，為警查獲當天伊只是前往幫忙顧店，又適逢己○○有事外出，才會被誤認為實際放款之人，伊並未參與本
    件之事云云。惟查：
  (一)、上開犯罪事實，業經被告丁○○於警訊及檢察官初次偵查
      中供承無訛，並經證人乙○○於警訊指證甚詳；即共犯己○○對於其從事假消費、真刷卡之犯行亦均坦承不諱。復
      有證人乙○○當日簽具之簽帳單3紙（金額各為5千7百元
      、5千7 百元、1萬7千元）、一品軒茶葉行、珍愛精品百
      貨服飾店特約商店合約書、荷蘭銀行對帳單、己○○與杜
      彩蓉存款帳戶交易往來明細、報載分類廣告各1份附卷可
      稽，及刷卡機1台、存摺1本、空白信用卡簽帳單1本、行
      動電話1支扣案為憑。
  (二)、被告於事後雖改稱上好音響店及一品軒茶葉行，均係己○○在經營，其僅偶爾前來聊天，為警查獲當天其正好在場
      ，故被誤會有上開犯行云云。質諸己○○亦證稱上開音響
      店及茶葉行均係其所經營，「假消費、真借款」之行為，
      均係其自己所做，廣告亦係其自己刊登云云。但觀諸被告
      翻異之辯詞，其於89年5月23日偵查時供稱：「當天下午
      我去找他（己○○），因他外出請我顧店，警察就來了」
      ；於89年6月8日供稱：「（問：為何警訊供稱是你登報招
      攬客戶真刷卡假消費？）因當時找不到我哥哥，警察說不
      能等，叫我先簽名到地檢署再說明。」於91年5月17日原
      審供稱：「我有看到他（乙○○）與我哥哥有講話，但是
      說要借什麼我不知道，有拿卡片出來，我哥哥有刷卡，我
      們是在同一個地方」；於92年2月14日供稱：「被害人簽
      名的時候，我與我哥哥都在場，後來我哥哥有事情先離開
      ，我哥哥先與乙○○接洽好後再離開，借款人來簽名就可
      以拿錢，借款人在我那裡簽名，但是沒有拿東西走，錢不
      是我拿給他的，他事先與我哥哥聯絡好的，我哥哥都已經
      處理好了，只是要我交給借款人簽名，並將桌上的錢拿走
      。當時我不知道他們在做什麼，是後來我哥哥將錢交給我
      的時候，我才知道己○○與乙○○他們在做什麼，拿錢的
      時候己○○還沒有離開，……刷卡及交付現金都是我哥哥
      ，我是留在現場的人，當天我哥哥先離開」。於92年6月3
      日於本院則供稱：「我哥哥己○○與客人接洽完了我才進
      去，乙○○有說兩個人在場，但是我都沒有說過話，……
      他（乙○○）所說有一個先離開，當時就是我先離開的」
      云云。被告就乙○○前來刷卡借錢時，其究係單純的在場
      ？抑有協助刷卡？幫忙付現？有無停留現場看店？或先於
      己○○離開？前後供述矛盾不一，已難遽信。至證人己○○雖亦附和被告之辯詞，或供稱「被告白天閒著沒事去我
      那邊，而我剛好要出去」，或供稱「我有事出去叫他顧店
      」，或供稱「當天乙○○來之前就已經講好，所以當時沒
      有講太多話，當時我弟弟有在旁邊，有看到交易經過，乙○○刷卡時，手上沒有拿任何東西」，或供稱「簽帳單是
      我弟弟幫我處理的，因為當天我有事情外出，我請我弟弟
      幫我看店，乙○○有打電話來，是我接聽的，但他來店裡
      簽帳的時候，因為我有事情先離開，所以我拜託我弟弟幫
      我處理，借款人應該是簽完名後就直接拿錢，金額我全部
      都寫好了，簽名的時候我不在場。」或供稱「錢確實是我
      拿給他（乙○○）的，刷卡也是我刷的，當天我確實是先
      離開的人」云云。然細究其供述，就被告究係單純在場？
      抑或有幫忙處理簽帳單？究係何人拿錢給乙○○？卻前後
      矛盾不符。苟己○○向來都是自己經營上開商店，並自為
      上開假刷卡真借貸之行為，何以就案發日之陳述，竟有如
      是矛盾情形？足見其所供證，應係迴護被告之詞，難以做
      為有利被告之認定。至證人乙○○於89年5月23日與被告
      同時應檢察官偵查時，雖證稱「接待之人不是剛才庭上之
      丁○○，而是一較高、黑之男性」；嗣於89年10月13日偵
      訊時，又證稱「見過被告，二兄弟均在四平街音響店，我
      去時由較黑之己○○跟我洽辦手續的，……我去時，他們
      二人均在店裡面，我在外面等，是比較黑之己○○錢給我
      的」云云。但經檢察官於89年9月21日訊之證人即現場臨
      檢員警卓木健證稱：「（你在製作證人乙○○筆錄時，有
      否讓他另指認丁○○？）有讓他（指乙○○）指認」、「
      我們先製作丁○○筆錄，另一方面通知乙○○來調查，當
      乙○○進來時有與丁○○照過面，依此情形看來他們應是
      很熟，而且他們製作筆錄時，只隔著一面玻璃，知道彼此
      是誰」等語，核與乙○○於89年10月13日偵訊中所證「見
      過被告二兄弟，二人均在四平街音響店」等語，及其曾在
      上開音響店以同一方式借款2、3次，顯示證人乙○○與被
      告及己○○，均已熟識等情況相符。再參以乙○○又於原
      審91年12月12日調查時證稱：「當時有兩個人在場，其中
      一個一下子就離開，留在現場的那個人就將錢交給我，…
      …我到了之後，他們就問我要多少，留在現場的那個人幫
      我刷卡給錢，走掉的那個人沒有跟我講話，留在現場的人
      也沒有多說什麼話」等語。對照被告與己○○於原審均供
      稱，係由被告留下看店之情節，益足證證人乙○○於上開
      89年4月27日警訊所供，非但核與被告於同日（89年4月27
      日）初次警、偵訊中之上開自白供述，確為相符，且證人
      乙○○於上開警訊所供，亦核與事証相符，具有可信之特
      別情況，復為證明被告之犯罪事實所必要，所為陳述，得
      為證據，並認確屬可信，堪予採信。而證人乙○○於偵查
      中所證「較黑之己○○為其辦刷卡付錢」云云，顯係受被
      告之人情影響，而為迴護被告之詞，並不足採信。
  (三)、查本件「上好汽車音響百貨行」係於89年1月28日經彰化
      縣政府核准登記，所在地為彰化縣員林鎮○○○街7號，
      負責人為被告，有彰化縣政府89年10月26日八九彰府建商
      字第164018號函附之該百貨行營利事業登記資料影本一份
      可證。而「一品軒茶業」商行（該商行地址同上）負責人
      係共犯己○○，且與荷商荷蘭銀行（購併美商美國商業銀
      行）訂立特約商店合約書，亦有荷商荷蘭銀行股份有限公
      司松山分公司91年8月14日九一荷銀（法）字第113號函及
      所附特約商店合約書可稽，上開上好汽車音響百貨行與一
      品軒茶業商行均設在同一處所營業。衡之被告曾於87年間
      因在同一地點開設「金裳精品服飾店」，並以「假消費、
      真刷卡」方式詐欺取財之犯罪事實，業據臺灣彰化地方法
      院檢察署檢察官以87年度偵字第9709號提起公訴，並經原
      審法院以88年度簡字第69號判處有期徒刑1年，緩刑2年確
      定，有該署起訴書及原審法院刑事判決書各一份附卷可稽
      ，是被告前已有與本件犯罪行為模式完全相同之前科紀錄
      ，且仍在緩刑期間，其若於緩刑期間始終未再以「假消費
      、真刷卡」之方式詐欺取財，豈可能甘冒緩刑被撤銷進而
      繼續接受有期徒刑一年之執行之風險，而於警局初訊及檢
      察官初次偵查中坦承犯罪事實不諱？退步而言，設若被告
      於警局初訊時，係基於警察偵訊之壓力下始坦承犯行，則
      其大可於內勤檢察官偵查時翻供澄清，但其竟捨此而不為
      ，足認其於警局初訊及內勤檢察官初次偵查中所為之自白
      ，係出於其自由意識下所為之事實陳述。其事後翻異前詞
      ，應係卸責之詞，而己○○基於手足親情出言迴護，亦與
      實情有違，均無足取。至証人丙○  雖於本院隔離訊問時
      供証稱「被告自84年至93年一起在下午六時許始營業之夜
      市擺攤，在夜市擺攤時，每天均有見到被告在場。」云云
      ，核與被告所供「其自87年至96年一起在上開營業之夜市
      擺攤，在夜市擺攤時，不是每天均有見到証人。」云云，
      二人所供不合，已難採信証人供詞，況該証人於本院亦証
      稱「被告上開時間之白天做何事，伊不知道。」，而本件
      被告係於查獲該日下午2時20分許為警方查獲其在場之犯
      行，則縱然被告另有在上開下午六時許始營業之夜市擺攤
      ，亦不影嚮本院認定被告有上開犯行，証人所供自不得憑
      為被告有利之認定。
  (四)、又本件證人乙○○於案發之日前往上開商店，假刷卡消費
      、真借貸，其假消費之商店為「珍愛精品百貨服飾店」，
      業經荷蘭銀行依扣案簽帳單函覆無訛。而經本院向彰化縣
      政府查詢結果，該店業於88年7月5日申請歇業（註銷）登
      記，有該縣政府檢送之營利事業抄本在卷足憑。質之本件
      共犯己○○於本院雖證稱「珍愛精品百貨服飾店」之刷卡
      機，係其於案發前數日，始向不知真實姓名之女子連同存
      貨一起購得，其因誤用該刷卡機為乙○○刷卡，故收單銀
      行匯款並非進入其本身之帳戶云云。但參之本件扣案簽帳
      單3紙，均係採用手動刷卡機製作簽帳單，特約商店於持
      卡人簽帳前，均必須取得收單銀行所核給之交易核准號碼
      （通稱授權碼），始得交易，特約商店自無可能以其他商
      店名義，向收單銀行索取交易核准號碼；再者，刷卡機乃
      收單銀行提供予特約商店使用而已，其財產權為收單銀行
      所有，應於終止特約商店合約時返還，本件共犯己○○證
      稱係其向他人購得，亦有違常情。另經本院向臺灣中小企
      業銀行員林分行索取「珍愛精品百貨服飾店」與荷蘭銀行
      訂定特約商店合約時，約定為合約帳款存取帳戶（戶名杜
      彩蓉，帳號：00000000000，覆函誤植戶名為「杜彩雲」
      ）之交易往來明細，其於本件乙○○89年4月27日刷卡假
      消費後，曾於同年5月3日請款領得7萬8千5百51元，又於
      同年5月8日請款領得10萬6千2百98元，再於同年5月18日
      請款領得14萬1千8百60元。苟己○○確係誤用刷卡機，其
      於事後3、5日請款時，已能確知款項是否入帳，焉有繼續
      使用其他特約商店刷卡機供人刷卡簽帳，而平白使自己蒙
      受無法領得款項之可能？故由本件證人乙○○刷卡後逾20
      日，該珍愛精品百貨服飾店訂定特約商店合約帳款之存取
      帳戶，仍持續有請領款項之事實，足證被告與己○○確有
      由不明方式取得該百貨服飾店領用之刷卡機，及合約帳款
      存取帳戶，為急需款項之借款人刷卡借貸之情形。己○○
      上開證述係誤用云云，核係避就之詞，不足採信。至荷蘭
      銀行於91年1月23日將信用卡交易收單業務，轉由香港商
      香港上海匯豐銀行承接時，因上開珍愛精品百貨服飾店並
      不在交接名單中，致本件乙○○簽帳之3筆款項，是否撥
      入該特約商店約定存取帳款帳戶，已無從查考，固經上開
      二銀行函覆本院在卷；但徵之一般特約商店提供簽帳消費
      ，為盡速取得交易款項（此最有利於特約商店），通常均
      在簽帳隔日或不數日內，即將簽帳單持向收單銀行要求撥
      款，而本件上開杜彩蓉之帳戶，亦確於乙○○簽帳後之同
      年5月3日匯款內帳7萬8千餘元，此金額已超過乙○○簽帳
      之金額，以吾人正常之生活經驗判斷，應足認該簽帳款確
      已由被告等領取。
  (五)、按之一般信用卡交易常態，特約商店提供簽帳後，通常於
      隔日，或不逾5日即向收單銀行請款。本件被告與己○○
      以「假消費、真刷卡」之方式，借貸款項予急需用款之人
      ，又每1萬元預扣利息1千2百元，借款人實得8千8百元，
      如扣除本件收單銀行所收取之手續費百分之3至2.5不等計
      算（即每1萬元收取手續費3百元至2百50元），被告取得
      之利息即高達年利率百分之746以上（計算方法為：(1200
      元－300元)÷8800元÷5日×365日×100%＝746.59%），
      與原本顯不相當。衡之常情，倘借款人非出於急迫，當無
      可能不顧及此而遽為借款，即證人乙○○於警訊、偵查中
      亦證稱，其係因支付票款及家用，急需現款，始向被告等
      以假消費之方式借貸。又依卷附荷蘭銀行與特約商店合約
      書之約定，特約商店不得利用操作信用卡交易之管道，為
      持卡人或不知是否為持卡人者，刷卡領取現金或為資金週
      轉，否則特約收單銀行得立即請求特約商店支付該所墊付
      之款項，就此約定，被告與己○○均曾親自簽訂該合約，
      自無諉為不知之理，而各該持信用卡之借款人於申請信用
      卡時，亦均知悉信用卡僅於特定自動付款設備，並特定信
      用額度內，得預借現金，此外，並不得利用刷卡假消費之
      方式融資。詎被告等與借款人（含本件證人乙○○）卻仍
      利用收單銀行難以事先審查刷卡消費之真實性之機會，以
      上揭假消費真刷卡之方式，實施融資借款之行為，使收單
      銀行或發卡銀行，負擔預估外之風險，並在不知情之狀況
      下，受詐依信用卡交易流程，撥付款項予被告等，彼等所
      為自亦有詐欺取財之犯行，其犯罪行為迄銀行付款給特約
      商店時，已達既遂之程度，不因借款人嗣後有無依約向銀
      行繳款而受影響（參見最高法院89年台上字第1350號判決
      、臺灣高等法院暨所屬法院90年度法律座談會法律問題研
      討結果）。又被告與共犯己○○既收取如上述高額之利息
      ，且渠等更於報紙刊登分類廣告，藉以廣徠客戶，其有經
      營收取重利並持向金融機構行詐為業之意思，至為灼然。
      本案事證已臻明確，被告犯行堪予認定。至被告原請求傳
      喚證人乙○○對質，証人經本院多次傳喚未到，被告已當
      庭捨棄該証人之傳訊，又本院認本件事證明確，爰認顯無
      再傳喚該証人之必要，併為敘明。
二、核被告所為，係犯修正刪除前刑法第340條之常業詐欺罪、
    第345條之常業重利罪。檢察官就被告等之詐欺等犯行部分
    ，雖起訴請求論以刑法第340條之常業詐欺罪、第345條之常
    業重利罪，惟查被告行為後，刑法常業詐欺罪、常業重利罪
    之規定，業於94年1月7日修正公布刪除，並於95年7月1日施
    行，是被告之犯行，因犯後法律已有變更，行為後新法業已
    刪除常業詐欺罪、常業重利罪之規定，本院就刑法於95年7
    月1日修正公布施行前後之規定，認依新法第2條第1項但書
    規定，比較新、舊法結果，刑法之普通詐欺罪、普通重利罪
    ，其法定刑較修正前之常業詐欺罪、常業重利罪為輕，經比
    較新舊法結果，應依刑法第二條第一項之規定，適用有利於
    被告之法律，即適用被告行為時之刑法第339條第1項之普通
    詐欺罪、第344條之普通重利罪處罰。故核被告等所為，係
    犯刑法第339條第1項之詐欺罪、第344條之重利罪，又被告
    等人先後多次詐欺、重利之犯行，時間緊接，所犯又係構成
    要件相同之罪名，顯係基於概括犯意反覆為之，為連續犯，
    應依刑法第五十六條之規定論以一罪，並加重其刑。另本件
    犯罪後，刑法關於罰金刑最低額（第33條第5款）及牽連犯
    （第55條後段）、連續犯、共犯之規定，業經總統於94年2
    月2日公布修正或刪除，並自95年7月1日起施行，比較修正
    前後之規定，以修正前之規定最有利於被告，自應依刑法第
    2條第1項前段規定，適用修正前之規定。被告與己○○彼此
    間對於前揭犯罪之實施，有犯意聯絡及行為分擔，均為共同
    正犯。關於乙○○與被告及共犯己○○共謀，以假消費、真
    刷卡方式刷卡而取得款項部分，乙○○係共同意圖為自己不
    法之所有，共同施用詐術，使發卡銀行被詐欺而付款，係成
    立刑法第339條第1項詐欺取財罪之共同正犯。被告所犯上開
    二罪間，有方法結果之牽連關係，應從一較重之詐欺罪處斷
    。（最高法院96年台上字第5805號判決參照）又被告犯罪時
    間在中華民國96年4月24日以前，合於減刑條件，應予以減
    刑，爰依中華民國96年罪犯減刑條例第2條第1項第3款予以
    減刑。
三、公訴意旨另雖認被告與己○○共同以上開方法，製作並無交
    易事實，屬商業會計原始憑證之簽帳單，經借款人簽名確認
    後，持向荷蘭銀行詐領簽帳款，又犯商業會計法第71條第1
    款之明知不實而填製會計憑證罪。但查商業會計法關於填製
    不實會計憑證或登載不實事項於帳冊者之處罰，主要係因該
    憑證或帳冊等關係商業營利之證明，乃國家課稅查核之基礎
    ，故對該製作義務人違法為不實填製、登載之行為，施以制
    裁。而信用卡簽帳單性質上為持卡人與發卡銀行間消費借貸
    之憑證，其製作須經持卡人本人簽名始能製作完成，表明係
    持卡人本人消費意旨之刷卡消費，故其製作權人為持卡人，
    並非特約商店，是信用卡簽帳單即非特約商店業務上作成之
    文書，乃係特約商店協助持卡人製作之一般私文書。本件信
    用卡簽帳單既係經持卡人簽名認證而製作完成，本無偽造私
    文書之可言，而持卡人又非從事業務之人，縱其製作之簽帳
    單內容有不實之情事，亦不成立業務上登載不實之罪。此外
    ，本件被告從事假消費真借款之犯行，僅查扣有持卡人簽名
    之簽帳單，而無其他任何據此另外製作之統一發票或傳票之
    情形，更無積極證據足認其有以上開簽帳單作為商業會計憑
    證使用，或記入帳冊之事實，自難認有何違反商業會計法第
    71 條第1款之犯行。惟因公訴意旨認此部分與上開認定犯罪
    部分，有牽連犯裁判上一罪之關係，爰不另為無罪之諭知。
四、原審法院因認被告罪證明確，而予以論罪科刑，固屬有據。
    但原審法院誤認被告所為，另觸犯商業會計法第71條第1款
    之罪，且未及比較適用刑法修正前後之有關規定，且亦未及
    依上開中華民國96年罪犯減刑條例予以減刑，又未認定乙○○以假消費、真刷卡方式刷卡而取得款項部分，乙○○係成
    立刑法第339條第1項詐欺罪之共同正犯，均有未當。被告上
    訴否認犯罪，仍執陳詞指摘原判決不當，雖無足取，然原判
    決關於丁○○部分既有上述可議之處，即屬無可維持，仍應
    由本院將原判決關於丁○○部分予以撤銷改判。爰審酌被告
    趁人急迫貸與金錢，賺取與原本顯不相當之重利，並以虛偽
    之消費款項名目向金融機構詐騙錢財，所為犯行至無可取，
    其於前案遭法院判刑後，竟毫無悛悔警惕之心，猶一再以身
    試法，飾詞卸責，及其犯罪動機、手段、所生危害、智識程
    度、犯後態度等一切情狀，量處如主文第2項所示之刑及減
    得之刑，以示懲儆。至扣案之存摺1本、空白信用卡簽帳單1
    本、被害人乙○○簽名之簽帳單3紙等物，分屬被告及共犯
    己○○所有，業經其二人供證無訛，且該等物品均供其二人
    上開犯罪使用，均應刑法第38條第1項第2款之規定，宣告沒
    收。另扣案之刷卡機乃收單銀行提供予特約商店使用而已，
    其財產權為收單銀行所有，應於終止特約商店合約時返還，
    已如上述，及上開0000000000行動電話1支係蔡孟郎所有（
    見偵卷第42、43頁），均非屬本件共犯己○○及被告所有，
    均不予宣告沒收，併為敘明。
據上論斷，應依刑事訴訟法第369條第1項前段、第364條、第299
條第1項前段，刑法第2條第1項前段、修正前第28條、修正前第
56條、第344條、第339條第1項、修正前第55條，第38條第1項第
2款，修正前罰金罰鍰提高標準條例第1條前段、中華民國96 年
罪犯減刑條例第2條第1項第3款、第7條，判決如主文。
本案經檢察官甲○○到庭執行職務。
中    華    民    國    98    年    6    月    23    日
            刑事第二庭    審判長法  官  李  璋  鵬
                                法  官  胡  忠  文
                                法  官  蕭  錦  鍾
以上正本證明與原本無異。
檢察官得上訴。
被告不得上訴。
如不服本判決應於收受送達後10日內向本院提出上訴書狀，其未
敘述上訴之理由者，並得於提起上訴後10日內向本院補提理由書
（均須按他造當事人之人數附繕本）「切勿逕送上級法院」。
                                書記官  吳  雅  菁
中    華    民    國    98    年    6     月    23    日
附錄：
中華民國刑法第339條
（普通詐欺罪）
意圖為自己或第三人不法之所有，以詐術使人將本人或第三人之
物交付者，處5年以下有期徒刑、拘役或科或併科1千元以下罰金
。
以前項方法得財產上不法之利益或使第三人得之者，亦同。
前二項之未遂犯罰之。


司法院資訊處製作；財團法人民間司法改革基金會備份。
